臺灣屏東地方法院刑事判決　　　　　　　 90年度重訴字第7號
公　訴　人　臺灣屏東地方法院檢察署檢察官
被　　　告　子○○　男　42歲.
指定辯護人　本院公設辯護人　辰○○
上列被告因違反毒品危害防制條例等案件, 經檢察官提起公訴（
86年度偵字第5811號）, 本院判決如下：
    主  文
子○○共同非法輸入化學合成麻醉藥品, 處有期徒刑捌年陸月。
扣案之甲基安非他命參拾肆包（合計淨重參萬參仟玖佰捌拾參公
克、包裝重伍佰肆拾柒點參公克）沒收。
    事  實
一、民國86年4 月間, 子○○（綽號「阿豪」或「阿忠」）、癸○○（綽號「黑人」, 本院通緝中, 另行審結）及庚○○（
    綽號「小高」, 已判決確定, 現在監執行中）共同計劃由癸○○、子○○以貨櫃進口竹筷挾帶麻醉藥品之方式自大陸地
    區走私甲基安非他命麻醉藥品至臺灣地區, 再交由庚○○販
    賣牟利。同年5 月間, 子○○先行安排以「傳鼎貿易有限公
    司」名義（下稱「傳鼎公司」）進口竹筷, 並囑咐不知情之
    丙○○及壬○○（綽號「鐵釘仔」）二人負責報關事宜, 另
    又委託不知情之妹妹楊智真及妹婿孔祥健二人向在「伍興貨
    櫃場」擔任管理員之呂坤倉（不知情）接洽貨櫃擺放地點。
    待安排妥當後, 癸○○及子○○即將甲基安非他命挾藏於櫃
    號PRSU0000000 號貨櫃內之五個紙箱中, 先由大陸地區轉運
    至香港, 再委託萬海航運公司之NORDSINO貨櫃輪, 於同年5
    月27日運抵基隆港。壬○○於貨櫃進港後, 即依子○○之囑
    託完成驗關手續, 於6 月7 日由呂坤倉駕車將上開貨櫃拖運
    至桃園縣平鎮市○○路501 號「伍興貨櫃場」內。同年6 月
    7 日下午5 時30分許, 子○○電告庚○○貨櫃放置地點及甲
    基安非他命係藏放於該批貨櫃中編號049 、053 、057 、
    464 、465 號等5 個紙箱內, 並囑咐庚○○先向壬○○拿取
    「傳鼎公司」之大門鑰匙, 待取出甲基安非他命後, 將紙箱
    運至「傳鼎公司」置放。庚○○遂指示具有犯意聯絡、綽號
    「徐仔」之成年男子（未據起訴）及不知情之己○○前往「
    伍興貨櫃場」取貨。惟己○○及綽號「徐仔」之男子到達該
    貨櫃場後, 因無法自數量龐大之紙箱中尋獲前述五個紙箱,
    遂於同日23時許, 北返台北縣板橋市○○街南雅夜市與庚○○商議處理方法, 然因前開情事已為警方專案小組長期監控
    而查悉, 埋伏之小組人員見時機成熟, 旋在前開地點逮捕庚○○及己○○二人, 綽號「徐仔」之男子則乘隙逃逸。警方
    隨即於次日（8 日）凌晨1 時30分許, 帶同庚○○及己○○
    二人至「伍興貨櫃場」, 自前述貨櫃取出上開編號之紙箱5
    個, 進而扣得1 公斤裝之甲基安非他命共34包, 驗後淨重
    33983 公克（包裝重547.3 公克）。
二、案經臺灣屏東地方法院檢察署指揮法務部調查局屏東縣調查
    站、高雄市調查處、台北縣調查站、台北市政府警察局刑警
    大隊偵六隊、臺灣省警政廳刑警大隊偵二隊、航空警察局高
    雄分局、海岸巡防司令部屏東情報組、屏東憲兵隊成立聯合
    專案小組共同偵破後, 由屏東縣調查站及台北市政府警察局
    刑警大隊分別移送臺灣屏東地方法院檢察署檢察官偵查起訴
    。
    理  由
一、訊據被告子○○固不否認曾於上開時間以海運貨櫃方式自大
    陸地區進口竹筷至臺灣地區, 惟矢口否認有何走私安非他命
    犯行, 辯稱: 我只是出竹筷半成品給寅○○在大陸開設的貿
    易公司, 由寅○○從大陸出口, 在採購時, 因我對過程不熟
    , 所以我請丙○○來幫忙, 因大陸那裡很落後, 沒有外包裝
    祥建幫忙找竹筷加工廠。我直到貨櫃進到臺灣來並已經拖到
    桃園新屋貨櫃場時才知道寅○○有在貨櫃裡面挾藏安非他命
    。因為貨櫃進口時, 庚○○一直打電話到大陸找寅○○, 那
    時候我和寅○○都在大陸福建廈門, 他們在聯絡電話時我在
    現場有聽到, 寅○○才告訴我整個情形, 我原來沒有走私毒
    品的意思, 我只是想進口竹筷而已云云。經查:
    (一)上開事實業據證人暨共犯庚○○於警訊、偵查及本院審理
      中供證綦明（台北市政府警察局刑案偵查卷第2 至3 頁；
      86年偵字第4710號卷第4 頁至第6 頁、第75至第77頁；本
      院卷(一)第98、99頁審判筆錄及本院卷(三)93年7 月26日審判
      筆錄參照）, 經核與證人壬○○、丙○○、甲○○等人於
      本院審理中所證情節（本院卷第104 頁至第112 頁）相符
      , 且有卷附中華貿易開發股份有限公司基隆貨櫃集散站貨
      櫃出站准單影本、搜索扣押證明筆錄影本各一分可稽, 並
      有在前揭貨櫃中起出之結晶34包扣案供憑。又該扣案結晶
      34 包 經送法務部調查局檢驗結果均係甲基安非他命, 合
      計淨重33983 公克（包裝重547.3 公克）一節, 亦有該局
      檢驗通知書1 分在卷可查（86年偵字第5347號卷第4 頁）
      。
    (二)證人庚○○於本院審理時雖不否認其於警訊及偵查中所為
      證詞係出於自由意志, 惟改稱: 案發時通知其前往貨櫃場
      搬運毒品之「阿忠」或「阿豪」並非被告子○○, 「子○○的綽號叫小楊。... 我不知道阿忠、阿豪、小楊這些人
      的本名, 我是聽大陸有一個叫『黑人』的人說他都把這些
      事交給阿豪辦的, 子○○這個名字是我在調查局聽到的,
      調查員告訴我說阿豪就是子○○。..... （這件筷子夾藏
      安非他命的案子）都是用BB叩聯絡, 也有用王八機與黑人
      聯絡。貨他好像告訴我說交給阿豪, 用裝筷子的貨櫃夾雜
      毒品進來, 到的時候會通知我,.. 不是黑人通知我的, 是
      黑人叫別人通知我, 當時他跟我說他會叫阿豪跟我聯絡,
      所以我認為跟我聯絡的人就是阿豪。... 就是在我被抓的
      那天下午才通知我, 我不確定是否是阿豪通知我。... 阿
      忠也是黑人的手下, 跟小楊、阿豪不是同一人。」云云（
      本院卷第92頁至第95頁）。惟:
      證人庚○○已於警訊中指認被告子○○之正面及側面照
        片, 確認照片中人即為自大陸安排安非他命成品供伊銷
        售, 綽號「阿忠」之男子無誤（台北市政府警察局刑案
        偵查卷第5 、6 頁參照）。其於偵查及本院審理中亦指
        陳前開貨櫃中之甲基安非他命毒品為綽號「黑人」之男
        子及「子○○」所有, 毒品均為「子○○」處理（86年
        偵字第4710號卷第75頁、本院卷(三)93年7 月26日審判筆
        錄）。於本院最後一次審判程序前之歷次審理程序中,
        證人庚○○亦均指證子○○係以貨櫃運送毒品進口之人
        , 從未否認「阿豪」或「阿忠」即係被告子○○之綽號
        （本院90年12月12日、93年7 月26日審理程序; 本院卷
        (一)98、99頁及本院卷(三)）。證人庚○○復曾提出自白書
        一分（86年偵字第4710號卷第180 頁至第187 頁）, 其
        中除詳述本件前因後果外, 並提及「我第一次和陳炤鈺
        到廈門的時候, 『曾去探望了一位在台灣就認識的朋友
        , 叫阿豪, 本名子○○, 此人因正好是在廈門經商,我
        就順便去探望了他』, 因我的介紹, 他也先後認識了同
        在廈門的張慶春和癸○○, 以及陳炤鈺。」等語（86年
        偵字第4710號卷第183 頁、第186 頁背面可參）, 就其
        認識被告之經過供述甚明, 因此證人庚○○應不致混淆
        被告綽號或將他人誤為被告。
      再者, 本件證人丙○○、甲○○於本院審理中已分別就
        被告子○○與彼等接洽貨櫃報關進口及安排貨櫃放置處
        所之經過等情結證屬實（本院卷第104 頁至第112 頁）
        , 核與證人庚○○於警訊及偵查中所證「阿忠」或「阿
        豪」告知其以貨櫃載運竹筷並夾藏毒品進口之流程, 及
        通知其前往貨櫃放置地點拿取毒品之時間等情節相符。
        因本件貨櫃進口來台之事宜皆由被告子○○一人主導安
        排, 故貨櫃何時抵達台灣及其擺放之貨櫃場地點、時間
        等情, 自以被告子○○知之最詳, 而證人庚○○與被告
        子○○又已相識, 因此由被告子○○通知證人庚○○前
        往貨櫃內拿取毒品之時間及地點, 與常理並無違背, 由
        第三人通知此等事項則反顯迂迴。是證人庚○○於警訊
        及偵查中所證通知其前往「伍興貨櫃場」拿取毒品之「
        阿忠」或「阿豪」, 應即為被告子○○無誤。
      證人壬○○（綽號鐵釘仔）於警訊及本院審理中亦證稱
        被告子○○即係將傳鼎公司鑰匙交其保管, 並以電話指
        示其將該鑰匙交予庚○○之人（台北市政府警察局刑案
        偵查卷宗第12頁背面、本院卷(四)第104 、105 頁）, 核
        與證人庚○○於本院審理中所證: 「我去拿鑰匙, 他（
        指壬○○）也沒有問什麼事情, 我只告訴他說: 『阿豪
        』有擺一支鑰匙在你那邊, 我來拿而已。」等語（本院
        卷(一)第99頁）相符, 益徵證人庚○○於警訊或偵查中所
        稱之「阿豪」與證人壬○○指稱之「子○○」係同一人
        無訛。
      綜上所述, 證人庚○○於警訊及偵查中所為之供詞顯有
        較為可信之情況, 且為證明犯罪事實之存在所必要, 爰
        依刑事訴訟法第159 條之2 規定採為不利被告之證據。
        至該證人於本院審理中翻稱其於警訊及偵查中所指述之
        「阿忠」、「阿豪」與本件被告並非同一人云云, 則係
        迴護被告之詞, 不可採信。
    (三)被告雖否認其以貨櫃運送麻醉藥品甲基安非他命進口, 並
      以前揭情詞為辯, 惟證人庚○○已於警訊及本院審理中證
      稱被告子○○確曾於86年6 月7 日下午打電話給伊, 告知
      安非他命毒品係藏放在前開貨櫃內編號053 、057 、049
      、464 、465 等五只紙箱內等語甚明（台北市政府警察局
      刑案偵查卷宗第3 頁、本院卷(一)第98頁）。且被告辯稱進
      口竹筷半成品之目的, 係「給台灣的廠商來做包裝, 包裝
      以後賣給台灣市場, 竹筷加工廠是由我妹婿孔祥和我朋友
      壬○○去找的。」云云（本院卷(三)94年2 月25日準備程序
      筆錄）, 然證人壬○○於本院審理中證稱: 「我作三溫暖
      裡面有餐廳, 需要用到筷子而被告他欠我錢, 用筷子來給
      我抵債。... （進口的筷子）我自己用得到, 沒有賣給誰
      。」（本院卷第106 頁）; 證人甲○○則證稱被告從未要
      求伊找竹筷加工廠（本院卷(四)第112 頁）, 與被告辯詞截
      然有別, 被告所辯顯屬無稽。又證人庚○○前於警訊中證
      稱: 癸○○與子○○於案發當時係以每公斤新台幣（下同
      ）25萬元計算安非他命之售價（警訊卷第4 頁參照）, 而
      本件被查獲之安非他命多達34公斤, 如以每公斤25萬元計
      算, 則合計市價將高達850 萬元。而被告供稱前開貨櫃之
      竹筷成本僅約20多萬元（本院卷94年2 月25日準備程序）
      , 與貨櫃內挾帶之安非他命價值相差懸殊, 是被告以貨櫃
      進口竹筷之目的, 應非在台加工販賣, 而僅係作為挾藏私
      運毒品犯行之掩飾而已, 被告所辯顯不足採, 本件事證明
      確, 被告犯行堪予認定。
二、被告子○○雖又以如本件事實如成立犯罪, 亦與最高法院93
    年度台上字第4565號確定判決認定之事實有連續犯之裁判上
    一罪關係, 應為該確定判決效力所及, 並聲請傳喚證人寅○○、辛○○、卯○○、丁○○、乙○○、戊○○、丑○○等
    人到庭證明其自85年11月29日起至87年12月間, 即連續多次
    自大陸地區走私安非他命毒品至台灣地區販賣, 而包括本件
    及最高法院93年度台上字第4565號確定判決認定之事實（本
    院卷(四)94年1 月7 日及94年2 月25日準備程序筆錄參照）。
    然證人戊○○於本院審理中證稱渠不認識被告（本院卷(四)第
    54頁）; 證人丑○○證稱其至台北看守所受刑時才認識被告
    , 被告與其所涉毒品案件沒有關聯（本院卷(四)第57頁）; 證
    人乙○○證稱其於87年間並未向被告買過毒品, 其所涉毒品
    案件, 亦與被告及寅○○無關（本院卷(四)第60頁至第62頁）
    ; 證人卯○○則證稱伊不認識辛○○, 亦不知被告販毒之事
    （本院卷(四)第67頁）。證人丁○○雖證稱被告曾於85年底借
    用伊經營之毓鼎公司之名進口青斗石, 後被調查局查獲其內
    藏放毒品, 惟亦表示其貨櫃內被調查局查得置放毒品一事係
    其由報端得知（本院卷(四)第64頁）, 因此證人丁○○之證詞
    僅屬傳聞證據, 不足為憑, 且被告亦陳稱85年11月間被查獲
    之該案, 伊沒有參與, 亦無幫忙（本院卷(四)94年2 月25日準
    備程序筆錄參照）。至於證人寅○○、辛○○經本院合法傳
    喚, 均未到庭, 且證人寅○○刻由臺灣桃園地方法院及臺灣
    桃園地方法院發布通緝中（卷附臺灣高等法院被告全國通緝
    紀錄表參照）, 難以期待其到庭作證。是尚無證據可資證明
    最高法院93年度台上字第4565號確定判決所認定之被告犯罪
    事實與本件之被告犯罪事實有連續犯之裁判上一罪關係, 無
    從為免訴之諭知, 併此敘明。
三、查甲基安非他命為麻醉藥品管理條例第2 條第4 款規定之化
    學合成麻醉藥品類, 依同條例第13條規定, 不得非法輸入、
    運輸、販賣。而該麻醉藥品亦係行政院依據懲治走私條例第
    2 條第4 項所頒訂「懲治走私條例公告管制物品項目及其數
    額」之公告甲項第4 目所列之管制進出口物品, 且走私屬於
    甲項之物品, 並不限數額。又自淪陷區私運物品進入本國自
    由地區, 其所私運之物品, 以管制物品論, 亦為懲治走私條
    例第12條所明文規定。是核被告子○○所為, 係犯麻醉藥品
    管理條例第13條之1 第2 項第1 款之非法輸入化學合成麻醉
    藥品罪及懲治走私條例第2 條第1 項之私運管制物品進口罪
    。公訴人未予斟酌被告僅有此次以貨櫃挾藏甲基安非他命麻
    醉藥品至台灣地區之事實, 而認被告係犯懲治走私條例第2
    條第2 項之私運管制物品進口罪之常業犯, 尚有未洽, 惟其
    基本事實同一, 本院應予審理, 並變更其起訴法條。又被告
    持有甲基安非他命麻醉藥品之低度行為已為高度之非法輸入
    行為所吸收, 故不另論其非法持有化學合成麻醉藥品罪。其
    所犯上開私運管制物品進口及非法輸入化學合成麻醉藥品等
    兩罪, 係一行為觸犯數罪名, 屬想像競合犯, 應從一重之麻
    醉藥品管理條例第13條之1 第2 項第1 款之非法輸入麻醉藥
    品罪處斷。被告子○○與庚○○、癸○○、綽號「徐仔」之
    成年男子間, 就上開犯行有犯意聯絡及行為分擔, 俱為共同
    正犯。又被告所非法輸入之化學合成麻醉藥品安非他命, 依
    87年5 月20日公布, 同年月22日實施之毒品危害防制條例規
    定, 係屬該條例第2 條規定之第2 級毒品, 同條例第4 條第
    2 項規定「製造、運輸、販賣第2 級毒品者, 處無期徒刑或
    7 年以上有期徒刑, 得併科新台幣7 百萬元以下罰金」, 較
    麻醉藥品管理條例第13條之1 第2 項第1 款之非法輸入化學
    合成麻醉藥品罪之法定刑「處5 年以上有期徒刑, 得併科5
    萬元以下罰金」為重, 本件被告犯罪行為日期係在87年5 月
    22日毒品危害防制條例公佈實施前, 依刑法第2 條第1 項但
    書規定, 自應適用最有利於被告之麻醉藥品管理條例第第13
    條之1 第2 項第1 款處斷。又被告行為後, 懲治走私條例第
    2 條第1 項亦於91年6 月26日修正, 將原併科罰金部分, 由
    新台幣20萬元提高為300 萬元, 依刑法第2 條第1 項但書規
    定, 亦應適用最有利於被告即修正前之懲治走私條例第2 條
    第1 項規定處斷。爰審酌被告之智識程度、前科素行、其為
    圖一己私利, 竟以貨櫃夾藏方式, 輸入重量高達34公斤之甲
    基安非他命, 危害國人身心健康至鉅, 惡性非輕, 犯後復企
    圖推卸刑責, 尚無悔意等一切情狀, 量處如主文所示之刑。
    至扣案之甲基安非他命34包（驗後淨重33983 公克,包裝重
    547.3 公克）係違禁物,應依刑法第38條第1 項第1 款規定
    宣告沒收。
四、公訴意旨另以: 子○○、癸○○、庚○○、陳炤鈺自86年3
    月上旬起, 共同基於常業走私安非他命牟利之概括犯意聯絡
    , 先由癸○○、子○○、陳炤鈺等人安排自大陸地區走私安
    非他命至金門, 再由庚○○指示郭峻瑋及綽號「郭呆」之不
    詳姓名男子自台灣搭機前往金門取貨, 並由庚○○指示與其
    等有共同犯意聯絡之復興航空金門航站業務員李生春, 利用
    其出入關不必經過安全檢查之職務便利, 掩護毒品登機載運
    抵台, 由郭峻瑋及「郭呆」攜帶下機後交予庚○○, 庚○○
    再以每公斤33萬元之價格, 販賣予綽號「徐仔」、「糖糖」
    、「皮皮」、「後仔」等人或將部分毒品交予辛振勝及張慶
    春等人販賣, 共計以此模式成功走私安非他命4 次共60公斤
    。嗣於86年4 月9 日10時25分許, 郭峻瑋、李宗憲、李生春
    又以相同手法, 自金門機場走私安非他命17公斤（淨重15.8
    公斤）來台時, 為警方專案小組查悉, 而在台北市松山機場
    航站大廈前, 當場逮捕郭峻瑋等人, 並扣得安非他命共計17
    公斤。因認被告子○○涉有麻醉藥品管理條例第13條之1 第
    2 項第1 款及懲治走私條例第2 條第1 項之罪嫌。公訴人認
    被告子○○涉犯上開罪嫌, 乃以證人李春生、郭峻瑋、李宗
    憲在另案警訊及偵查中之供述及證人庚○○在本案警訊、偵
    查及審理中之證詞及走私安非他命17公斤扣案為據（本院卷
    (四)94年1 月7 日準備程序筆錄參照）。被告則辯以: 起訴書
    所載犯罪事實內提到的人我只認識庚○○, 其他的人我都不
    認識, 我於86年初開從大陸廈門以大陸漁船走私安非他命到
    金門, 是寅○○叫我這麼做的, 東西上岸後我交給辛○○,
    辛○○負責金門的部分, 庚○○只是在金門的買主之一, 起
    訴書記載庚○○走私成功的四次, 我不知道來源是否就是從
    我那裡來的等語（本院卷(三)94年1 月7 日、94年2 月25日準
    備程序筆錄參照）。經查:
    (一)被告雖於本院準備程序中陳述其犯罪, 惟其陳述內容與起
      訴書所載之共犯及犯罪手段大相逕庭, 且其亦言明不知庚○○走私成功四次的毒品是否即為其自大陸地區輸入至金
      門之安非他命, 故尚難遽認係被告對起訴書犯罪事實欄一
      所載犯罪事實之自白。
    (二)又公訴人所憑以起訴被告之證人證詞中, 僅證人庚○○曾
      於警訊及檢察官偵查中提及被告子○○及癸○○曾自86年
      3 月起利用大陸漁船運送安非他命至小金門, 伊再聯絡郭
      峻瑋去接貨等語（台北市政府警察局刑案偵查卷第3 頁、
      86年偵字第4710號卷第5 頁背面）。惟被告究於何時、自
      大陸何地、運送多少數量的毒品? 被告子○○與癸○○如
      何分工? 如何交付? 及走私次數等情, 尚無從自證人庚○○之證詞中得知, 就本件犯罪構成要件之認定而言, 仍欠
      明確。且證人庚○○於法務部調查局屏東調查站調查時僅
      陳稱其係「從癸○○處共取得3 次計30公斤安非他命」（
      86年偵字第4710號卷第97頁背面）, 並未提及被告子○○
      , 至本院審理中又證稱: 「（審判長問: 能否確定你在台
      灣地區所賣的毒品是子○○及癸○○從大陸走私進來?）
      可以確定的是癸○○, 子○○我與他不熟, 我不知道他是
      否有此能力。」等語（本院卷(四)第102 頁）。是以證人庚○○之證詞並無從證明其所販售之甲基安非他命, 與被告
      自述從大陸走私至金門之甲基安非他命為同一批麻醉藥品
      。
    (三)再者, 參照證人李春生、郭峻瑋、李宗憲等在另案警訊及
      偵查中所為供述, 均無一語提及被告子○○或其綽號（96
      年偵字第5811號卷）, 郭峻瑋並自陳其在小金門取得之安
      非他命, 係在小金門車站對面雜貨店向綽號「小平」之男
      子所拿取（前揭卷第106 頁）, 而非被告子○○。故該等
      證人之證詞亦無從證明被告子○○犯罪。
    (四)公訴人據以起訴被告子○○之證據尚有未足, 公訴人認被
      告此部分涉有麻醉藥品管理條例第13條之1 第2 項第1 款
      及懲治走私條例第2 條第1 項之罪嫌即有未合。此外復查
      無其他證據證明被告確有公訴人所指此部之犯行, 惟公訴
      意旨認此部分與前揭論罪科刑部分有連續犯之裁判上一罪
      或常業犯之實質上一罪關係, 爰不另為無罪之諭知。
據上論斷, 應依刑事訴訟法第299 條第1 項前段、第300 條, 麻
醉藥品管理條例第13條之1 第2 項第1 款, 修正前懲治走私條例
第2 條第1 項, 刑法第2 條第1 項但書、第28條、第55條、第38
條第1 項第1 款, 判決如主文。
中　　華　　民　　國　　94　　年　　4 　　月　　29　　日
                  刑事第四庭　  審判長　法　官　莊鎮遠
                  　　　　　　　　　　　法　官　劉敏芳
　　　　　　　　　　　                  法  官  王以齊
以上正本證明與原本無異。
如不服本判決應於收受本判決送達後十日內向本院提出上訴書狀
，其未敘述上訴理由者，並得於提起上訴後十日內向本院補提理
由書狀（均須按他造當事人之人數附繕本）「切勿逕送上級法院
」
中　　華　　民　　國　　94　　年　　4 　　月　　29　　日
                                        書記官  盧姝伶
附錄本判決論罪科刑法條：
懲治走私條例第2條第1項（民國 91 年 6 月 26 日修正前）
私運管制物品進口、出口逾公告數額者, 處7 年以下有期徒刑,
得併科新臺幣20萬元以下罰金。
麻醉藥品管理條例第13條之1第2項第1款:
違反前條之規定, 其屬於第2 條第4 款之麻醉藥品者, 依左列規
定處罰:
一、非法輸入、製造、運輸、販賣者, 處5 年以上有期徒刑, 得
    併科5萬元以下罰金
